臺灣新北地方法院刑事判決
111年度審交訴字第7號
公  訴  人  臺灣新北地方檢察署檢察官
被      告  許清順


上列被告因過失致死案件，經檢察官提起公訴（110年度偵字第4
0247號），被告於準備程序中就被訴事實為有罪之陳述，經本院
裁定改以簡式審判程序審理，判決如下：
    主  文
許清順犯過失致人於死罪，處有期徒刑陸月，如易科罰金，以新
臺幣壹仟元折算壹日。
    事實及理由
一、本件犯罪事實及證據，除犯罪事實欄一第10行「致死者摔倒
    在地」更正為「致吳昀宸摔倒在地」；證據部分補充「道路
    交通事故肇事人自首情形記錄表1紙、新莊分局現場勘察報
    告1份、被告許清順於本院準備程序、審理時之自白」外，
    其餘均引用如附件檢察官起訴書之記載。
二、論罪科刑：
  ㈠核被告所為，係犯刑法第276條之過失致人於死罪。
  ㈡被告於案發後停留現場，於有偵查權限之機關及公務員發覺
    其犯罪前，向前往現場處理之員警表明其為肇事人自首並願
    接受裁判乙節，有道路交通事故肇事人自首情形記錄表1份
    附卷足憑（見110年度相字第592號卷第65頁），足認被告合
    於自首要件，應依刑法第62條前段之規定減輕其刑。
  ㈢爰審酌被告駕駛車輛參與道路交通，本應小心謹慎以維護自
    身及他人之生命身體安全，竟於顯有妨害他車通行之處所停
    車，妨礙車輛通行，因而發生被害人吳昀宸死亡之無法回復
    結果，並造成被害人家屬即告訴人精神上創傷，其行為應予
    非難，惟念被告犯後坦承犯行，非無悔意，兼衡其自陳國中
    畢業之教育程度、駕駛大客車為業，月收入新臺幣4至5萬元
    ，需扶養2名就學中之子女之家庭經濟狀況，暨被告、被害
    人間駕駛行為之過失情節，再參酌被告與告訴人代理人在本
    院進行調解，因調解金額無法達成共識，致無法調解成立等
    一切情狀，量處如主文所示之刑，並諭知易科罰金之折算標
    準。
據上論斷，應依刑事訴訟法第273條之1第1項、第299條第1項前
段、第310條之2、第454條第2項，刑法第276條、第62條前段、
第41條第1項前段，刑法施行法第1條之1，判決如主文。
本案經檢察官阮卓群偵查起訴，檢察官盧祐涵到庭執行職務。
中　　華　　民　　國　　111 　年　　5 　　月　　6 　　日
                  刑事第二十五庭  法  官  王綽光
上列正本證明與原本無異。
如不服本判決，應於判決送達後20日內敘明上訴理由，向本院提
出上訴狀 (應附繕本) ，上訴於臺灣高等法院。其未敘述上訴理
由者，應於上訴期間屆滿後20日內向本院補提理由書「切勿逕送
上級法院」。
                                  書記官  張家瑋
中　　華　　民　　國　　111 　年　　5 　　月　　10　　日
 附錄本案論罪科刑法條全文：
中華民國刑法第276條
因過失致人於死者，處5年以下有期徒刑、拘役或50萬元以下罰
金。
--------------------------------------------------------
附件：
臺灣新北地方檢察署檢察官起訴書
                                    110年度偵字第40247號
　　被　　　告　許清順　男　59歲（民國00年0月00日生）
　　　　　　　　　　　　住新北市○○區○○街000巷00號2樓
　　　　　　　　　　　　國民身分證統一編號：Z000000000號
上列被告因過失致死案件，業經偵查終結，認應提起公訴，茲將
犯罪事實及證據並所犯法條分敘如下：
        犯罪事實
一、許清順平日以駕駛大客車為業，係從事駕駛業務之人，於民
    國110年5月14日19時1分許，駕駛車牌號碼000-0000號營業
    用大客車（下稱甲車），本應注意停車車種應依規定停放，
    而依當時天候晴、夜間有照明、柏油路面乾燥、無缺陷、無
    障礙物、視距良好，並無不能注意之情事，竟疏未注意及此
    ，而將甲車臨時停放在新北市○○區○○路0段○000000號燈桿之
    機車停車格處；適吳昀宸騎乘車牌號碼000-0000號普通重型
    機車，沿新北市新莊區中環路外側車道往新五路行駛，於行
    經新北市新莊區中環路3段245629號燈桿前，撞擊許清順停
    放在該處之大客車左後保險桿，致死者摔倒在地，造成其多
    處顏面骨骨折併出血、左側創傷性血胸、雙側肺挫傷、臉上
    及四肢多處大撕裂傷及創傷性硬膜下出血，經送往亞東紀念
    醫院急救，經插管多次後家屬同意不再予以壓胸，於翌（15
    ）日4時14分許，自發性心跳停止死亡。
二、案經吳昀宸之父母吳忠信、楊秀娥請新北市政府警察局新莊
    分局報告偵辦。
　　　　證據並所犯法條
一、證據清單及待證事實：
編號 證據名稱 待證事實 ㈠ 被告許清順於警詢時及偵查中之供述 全部犯罪事實。 ㈡ 醫療財團法人徐元智先生醫藥基金會亞東紀念醫院 診斷證明書1份 證明死者於車禍後經送往亞東紀念醫院急診，並受有上開傷害之事實。 ㈢ 本署相驗屍體證明書、檢驗報告書、相驗筆錄及相驗照片 證明死者之死因為交通事故 造成顱顏骨頸椎骨折、氣血胸併創傷性硬腦膜下血腫致創傷性併神經性休克死亡，死亡方式為「意外」之事實。 ㈣ 新北市政府警察局新莊分局道路交通事故現場圖、道路交通事故調查報告表（一）（二）、道路交通事故調查紀錄表、現場照片、現場監視錄影光碟暨其翻拍照片、公車行車紀錄器光碟暨其翻拍照片、新北市政府警察局舉發違反道路交通管理事件通知單、新北市政府車輛行車事故鑑定委員會新北車鑑字第0000000號鑑定意見書 1、佐證全部犯罪事實。 2、被告於本案不構成自首之事實。   
二、核被告所為，係犯刑法第276條過失致死罪嫌。
三、依刑事訴訟法第251條第1項提起公訴。
　　此　致
臺灣新北地方法院
中　　華　　民　　國　 110　　年　　11　　月　　28　　日
　　　　　　　　　　　　　檢　察　官　阮卓群